# 共同控制及重大影响下的顺流交易

提问人：8012101 时间：2017-08-14 08:58:11
请教大家，共同控制及重大影响下的顺流交易（包括投出非货币资产），在合营方涉及编制合并报表的情况下，次年未实现内部交易损益全部实现，在合并报表上是否还有额外的调整抵消，即把上年的调整抵消分录反向一遍？为什么？

回答人：chenyiwei
以前本版面上讨论过这一问题，在第二年顺流交易损益实现时，第二年的合并报表层面，在个别报表层面的权益法核算已经体现出顺流交易损益实现的影响的基础上，应无需其他特别调整处理。